# 陈版：安全生产费用纳税调增部分计算的递延所得税计入科目？

提问人：hcl1986 时间：2012-10-31 14:25:44
请陈版详解。

回答人：chenyiwei
此问题已在本版面讨论过多次。企业不应就已计提尚未使用的安全生产费形成的专项储备余额确认递延所得税资产。请搜索一下本版面之前的讨论。